臺灣高雄地方法院民事裁定
109年度消債救字第4號
聲  請  人  呂建羱（原名：呂崇豪）
0000000000000000

0000000000000000

代  理  人  田杰弘律師
上列當事人因清算事件聲請暫免繳納費用，本院裁定如下：
    主  文
准予暫免繳納清算程序費用。
    理  由
一、本件聲請意旨略以：聲請人領有身心障礙證明，每月入不敷
    出，無資力支出清算程序費用，並經財團法人法律扶助基金
    會審查決定扶助，爰依法律扶助法第62條或消費者債務清理
    條例第7條規定，聲請本院准予暫免繳納清算程序費用等語
    。
二、按債務人聲請清算而無資力支出消費者債務清理條例第6條
    之費用者，得聲請法院以裁定准予暫免繳納，該條例第7條
    第1項定有明文。又經分會准許法律扶助之無資力者，其於
    訴訟或非訟程序中，向法院聲請訴訟救助時，除顯無理由者
    外，應准予訴訟救助，不受民事訴訟法第108條規定之限制
    ，法律扶助法第63條規定甚明。
三、經查，本件聲請人前經本院以101年度消債更字第264號裁定
    開始更生程序，並經司法事務官以102年度司執消債更字第2
    1號裁定認可更生方案，嗣聲請人以其履行顯有困難而聲請
    延長其履行期限，經本院以107年度司消債聲字第27號裁定
    准予延長一年（即民國107年10月至108年9月共一年停止履
    行），嗣因履行困難而聲請清算，經本院以109年度消債清
    字第193號裁定於109年8月19日開始清算程序，惟於109年度
    司執消債清字第139號清算案件執行中撤回，業經本院調取
    前案更生及清算事件執行卷宗核閱無訛；聲請人復於109年1
    2月1日主張因患失智症，無力負擔更生方案等相同理由再次
    聲請清算，且無資力支出清算程序費用等情，業據提出中華
    民國身心障礙證明、診斷證明書（患失智症、思覺失調症）
    、財團法人法律扶助基金會審查表在卷可稽，本院復依職權
    調閱稅務電子閘門財產所得調件明細表及勞保局電子閘門投
    保紀錄，其108年度固申報佑泰清潔有限公司薪資所得新臺
    幣（下同）231,000元，惟勞工保險於108年10月23日自佑泰
    清潔有限公司退保，名下亦無財產，現每月領取中低收入補
    助5,065元，縱加計109年4月領取行政院紓困補助30,000元
    及4月至6月生活補助每月1,500元（見郵政存簿儲金簿），
    於支應個人必要生活費及相關醫療費用後迄今應尚無足夠餘
    額，是聲請人就其無資力支出上開費用之事實業已盡釋明之
    責，且依聲請人財產所得資料核閱之結果，亦無不符法律扶
    助事實之情形，其聲請清算救助，於法相符，爰裁定准予暫
    免繳納。
中　　華　　民　　國　　109 　年　　12　　月　　7 　　日
              　　民事庭　　法　官　賴寶合
以上正本係照原本作成。
如不服本裁定，應於裁定送達後10日內，以書狀向本院提出抗告
，並繳納抗告費新臺幣1千元
中　　華　　民　　國　　109 　年　　12　　月　　7 　　日
  　                        書記官　胡美儀